臺灣高等法院刑事判決　　　　　　　100年度上易字第2715號
上　訴　人
即　被　告　簡敏玉
上列上訴人因家庭暴力之恐嚇案件，不服臺灣板橋地方法院一０
０年度易字第七四四號，中華民國一百年八月三十一日第一審判
決（起訴案號：臺灣板橋地方法院檢察署九十九年度偵字第一二
四三六號），提起上訴，本院判決如下：
    主  文
上訴駁回。
    理  由
一、按不服地方法院之第一審判決而上訴者，應向管轄第二審之
    高等法院為之。上訴書狀應敘述具體理由。上訴書狀未敘述
    上訴理由者，應於上訴期間屆滿後二十日內補提理由書於原
    審法院，逾期未補提者，原審法院應定期間先命補正。第二
    審法院認為上訴書狀未敘述理由或上訴有第三百六十二條前
    段之情形者，應以判決駁回之。但其情形可以補正而未經原
    審法院命其補正者，審判長應定期間先命補正。刑事訴訟法
    第三百六十一條、第三百六十七條，分別定有明文。所謂不
    服第一審判決之具體理由，必係依據卷內既有訴訟資料或提
    出新事證，指摘或表明第一審判決有何採證認事、用法或量
    刑等足以影響判決本旨之不當或違法，而構成應予撤銷之具
    體事由，始克當之（例如：依憑證據法則具體指出所採證據
    何以不具證據能力，或依憑卷證資料，明確指出所為證據證
    明力之判斷如何違背經驗、論理法則）；倘僅泛言原判決認
    定事實錯誤、違背法令、量刑失之過重或輕縱，而未依上揭
    意旨指出具體事由，或形式上雖已指出具體事由，然該事由
    縱使屬實，亦不足以認為原判決有何不當或違法者（例如：
    對不具有調查必要性之證據，法院未依聲請調查亦未說明理
    由，或援用證據不當，但除去該證據仍應為同一事實之認定
    ），皆難謂係具體理由，俾與第二審上訴制度旨在請求第二
    審法院撤銷、變更第一審不當或違法之判決，以實現個案救
    濟之立法目的相契合，並節制濫行上訴（最高法院九十七年
    度台上字第八九二號判決參照）。是以上訴人之上訴書狀或
    補提之上訴理由書，雖有敘述上訴理由，惟並未具體敘述第
    一審判決有上述違法、不當情形，即與未敘述具體理由無異
    ，其所為上訴，即不符合上訴之法定要件。
二、本件被告簡敏玉不服原判決，提起上訴，上訴理由略以：（
    一）因為李俊龍新交到女友之後，就常罵我老、罵我醜，又
    不給他錢，所以李俊龍罵我老賤人，我沒有恐嚇他，那是因
    為他罵我老、罵我醜、罵我老賤人，我才會說要他的命，但
    所有的話只是相罵時所說的氣話而已，怎麼算是恐嚇呢？（
    二）因為當時我向李俊龍要八百萬元，只是挖苦他、嘲諷他
    不是當初他承諾要給我的分手費，是他自己說，他新交的女
    朋友很有錢，要我開口問我要多少錢才肯跟他分手，看要三
    百萬元或五百萬元，我說三百萬元加五百萬元就是八百萬元
    ，可是李俊龍一直沒給，我知道李俊龍是沒錢的，他女朋友
    要給八百萬元也是不可能的，但是是他先諷刺我，我才故意
    說話要他給八百萬元，不然我知道他沒有錢怎麼會向他要八
    百萬元，這樣也算恐嚇嗎？（三）我沒有恐嚇李俊龍，只有
    與他相罵時所說的氣話而已，這不算是恐嚇，所以應該為無
    罪之判決云云。
三、本院經查：
（一）本件被告簡敏玉上訴之理由即被告簡敏玉於原審辯解相同
      之內容，此為原審判決書理由欄甲一部分所詳載（詳原審
      判決書第二頁），而被告簡敏玉雖否認有恐嚇之犯行，然
      查被告簡敏玉前述三次恐嚇之事實，業據被害人李俊龍、
      李明珠、證人昌志鵡、尤玉梅、李明珠之女于佳琳、股東
      蔡萬登等分別於偵查、原審審理時證述明確（詳偵字第二
      二四三六號卷一二四頁、第一三四頁至第一三六頁、第一
      四五頁至第一四六頁、他字第二四二四號卷第二二頁至第
      二四、易字第七四四號卷第二七頁至第二八頁），互核所
      述情節悉相一致，並有證人昌志鵡提出之錄音光碟在卷足
      稽，而前述錄音光碟之內容，復據原審於一百年八月二十
      四日當庭勘驗（詳易字第七四四號卷第二八頁至第二九頁
      ），其內容如下：
      男聲：妳自己去找他啦，關我什麼事阿。
      女聲：我會找他啦。
      男聲：妳去找他。
      （錄音光碟二分三十八秒）
      女聲：我要他的命。
      男聲：那你要他的命那是妳的事。
      女聲：對。
      男聲：關我什麼事。
      （其他人談話聲）
      女聲：你去跟他講我會要他的命。
      又被告簡敏玉於前述光碟勘驗完畢後，並當庭表示前述錄
      音中之女聲的確係其聲音等語（詳易字第七四四號卷第二
      九頁），參諸被告簡敏玉於上訴理由中亦載明有說：要他
      的命、有於李俊龍母親尤玉梅住處前出言要八百萬元之分
      手費等情，益徵被告簡敏玉確實有原審判決所載之恐嚇犯
      行。
（二）被告簡敏玉上訴理由以：１、其雖揚言要李俊龍的命，但
      那只是因李俊龍罵我老、罵我醜、罵我老賤人，我才會說
      要他的命，但那只是吵架時相罵時之言詞云云，惟依前述
      錄音內容，被告簡敏玉係要昌志鵡去向李俊龍轉告要李俊
      龍的命，顯然非因與李俊龍吵架時所為之言詞，故被告簡
      敏玉此點上訴顯無理由；２其雖於李俊龍母親尤玉梅住處
      前，向李俊龍出言要八百萬元之分手費，但知道李俊龍沒
      有錢，只是挖苦他、嘲諷他，沒有真的要八百萬元云云，
      惟原審已依證人李俊龍之證述稱被告簡敏玉並無真的想要
      上述八百萬元（詳易字第七四四號卷第二七頁背面）認定
      被告簡敏玉並無不法所有之意圖，惟因被告簡敏玉當時除
      揚言要李俊龍給付八百萬元分手費外，並表示不放過李俊
      龍，且要將李俊龍及其子處理埋掉等語，而變更起訴法條
      認定被告簡敏玉涉犯恐嚇罪，是被告簡敏玉上訴以雖揚言
      要李俊龍給付八百萬元，但並無不法所有之意圖乙節，自
      亦難謂有何具體之理由。
    綜上所述，被告簡敏玉上訴意旨無非係以原審已經審酌事項
    重為爭執，惟對於原審判決究有何具體事由，致判決不當或
    違法，卻無一語涉及，顯未依據卷內既有訴訟資料或提出新
    事證，指摘或表明原審判決有何採證認事、用法或量刑等足
    以影響判決本旨之不當或違法，或足以影響原判決，構成應
    撤銷之具體事由（詳最高法院九十七年度台上字第三０三七
    號判決意旨參照）。依前開最高法院等判決意旨，本件上訴
    不得執為合法之第二審上訴理由，其上訴違背法律上之程式
    ，應予駁回，並不經言詞辯論為之。
據上論斷，應依刑事訴訟法第三百六十七條前段、第三百七十二
條，判決如主文。
中    華    民    國   100    年    11    月    25    日
                  刑事第十三庭審判長法  官  蔡新毅
                                    法  官  王美玲
                                    法  官  曾淑華
以上正本證明與原本無異。
本件不得上訴。
                                    書記官  黃惠君
中    華    民    國   100    年    11    月    25    日